GARCIA AREBALO DARWIN

Cochabamba, Bolivia • darwingarcia2130@gmail.com • +591 72289930 • LinkedIn: darwin-garcia-arebalo-5a3842267

Perfil

Ingeniero de Sistemas con especialización en Gestión de Calidad de Software, con experiencia en la automatización de pruebas para servicios REST y sistemas web, utilizando herramientas como Selenium, Pytest, Jenkins y GitHub Actions. He logrado implementar pipelines de integración continua en los frameworks de automatización y generar reportes con la herramienta Allure. Soy una persona autodidacta, con habilidades para resolver problemas y trabajar en equipo.

Educación

Universidad Mayor de San Simón

CBBA, BOL

Diplomado en Ingeniería de Calidad de Software Comercial

2024

Universidad Mayor de San Simón

CBBA, BOL

Lic. En Ingeniería de Sistemas

2019 - 2023

Experiencia

Proyecto del Diplomado en Ingeniería de Calidad de Software, UMSS

QA Automation API

SEP 2024 - OCT 2024

- Elaboración de testing exploratorio para conocer e identificar áreas clave en los módulos de usuarios y equipos.
- Diseño de casos de prueba para los módulos de usuarios y equipos de EspoCRM.
- Desarrollo de un framework por capas para la automatización de pruebas de la API de los módulos mencionados utilizando Python y Pytest.
- Configuración e implementación de pipeline para la integración continua con GitHub Actions.

Proyecto del Diplomado en Ingeniería de Calidad de Software, UMSS

QA Automation Web

JUL 2024 - AGO 2024

- Diseño de la arquitectura por capas para el framework de automatización.
- Diseño de casos de prueba para los módulos de usuarios y equipos de EspoCRM.
- Desarrollo de un framework por capas para la automatización de pruebas del sistema web de los módulos mencionados con Selenium y JavaScript.
- Configuración e implementación de pipeline para la integración continua con Jenkins y el reporte de ejecución con Allure
- integración BrowserStack para realizar pruebas en múltiples navegadores en la nube.

Tribunal Electoral Universitario, UMSS

Pasante de Desarrollador de software

SEP 2023- DIC 2023

- Procesar los datos de las elecciones para comprender su funcionamiento.
- Diseño de la base de datos para el sistema del Tribunal Electoral Universitario.
- Colaboración en el desarrollo del sistema utilizando Laravel y MySQL.
- Creación de la página web para la publicación de eventos y noticias utilizando WordPress.

Laboratorio de informática-sistemas, UMSS

Auxiliar Ad-Honorem

SEP 2022 - DIC 2022

- Instalación de software
- Configuración de redes
- Mantenimiento preventivo de las computadoras

Competencias e intereses

Técnico:

- Lenguajes de programación: PHP, Python, JavaScript, Java
- Base de datos: MySQL, SQL ServerControl de versiones: Git, GitHub
- Integración Continua (CI): Jenkins, GitHub Actions
- Herramientas: Pytest, Selenium, Postman, Mocha, Chai, Winston, BrowserStack, Allure, Jira, Qase.

Habilidades: Autodidacta | Resolución de problemas | Proactividad | Trabajo en equipo | Comunicación